228Edepot - Archives communales déposées de Faverney
Archives Départementales de la Haute-Saône
- ARCHIVES MODERNES
  - AFFAIRES MILITAIRES
    - Garde nationale (4). Listes nominatives (an II, 1834-1871). Etat des réquisitionnaires (an II-1814). Exemptés, congés de libération, remplaçants, francs-tireurs (1870). Elections des officiers et sous-officiers: procès-verbaux (an II, 1834-1848, 1870). Conseil de discipline, règlement du servi
      LISTE NOMINATIVE; PROCES-VERBAL D'ELECTION
    - Sapeurs-pompiers. Création d'un corps de sapeurs (1852). Listes nominatives, contrats d'engagement (1852-1913, 1887-1937). Règlement de service (1880-1912). Subvention (1904). Acquisition de pompes à incendie (1833). Entretien du matériel (1943). Election des officiers et sous-officiers (1848-1937). Conseil supérieur: procès-verbaux des opérations électorales et listes électorales (1907-1938). Société de secours mutuels des sapeurs-pompiers, statuts, subventions, récompenses honorifiques, statistiques (1888-1929)., 1833-1943; 228 Edepot 86; H6
      LISTE NOMINATIVE; LISTE ELECTORALE; PROCES-VERBAL D'ELECTION; STATUT
      SAPEUR POMPIER
    - Armée du Rhin. Etablissement d'un cimetière militaire et d'un hôpital (an II), réquisitions ((5), an III, 1806). Ordres de réquisitions (1793-an IV)., 1793-1806; 228 Edepot 87; H7
      CIMETIERE; ETABLISSEMENT PUBLIC D'HOSPITALISATION; GUERRE
    - Réquisitions (an II-an III); à l'envers du registre, état des prix des denrées du marché de Faverney (1790-an XIII)., 228 Edepot 88; H8
      GUERRE; MARCHE DE DETAIL
    - Etat des réquisitions., An II-an VIII; 228 Edepot 89; H9
      GUERRE
    - Invasion de 1815 (6). Réquisitions, indemnisations, désarmement, établissement d'un hôpital militaire., 1814-1819; 228 Edepot 90; H10
      ETABLISSEMENT PUBLIC D'HOSPITALISATION; GUERRE
    - Guerre de 1870 (7). Réquisitions, reçus, quittances et états. Installation d'hôpitaux provisoires, ambulances (1870). Affaire de Saint-Rémy, rencontre de mobiles avec une escorte prussienne (1871). Dépêches télégraphiques et circulaires préfectorales (1870-1871). Arrêtés et circulaires des autorités allemandes (1870-1871). Répartition du subside (1871-1874). Souscription patriotique pour la libération du territoire (1872)., 1870-1874; 228 Edepot 91; H11
      CIRCULAIRE
      ETABLISSEMENT PUBLIC D'HOSPITALISATION; GUERRE; TRANSPORT SANITAIRE
      FAVERNEY; SAINT-REMY
  - POLICE-JUSTICE-HYGIENE PUBLIQUE ET SALUBRITE
    - Police locale (8). Fêtes publiques, correspondance du préfet (an VII-1923). Immeubles menaçant ruines, correspondance et enquête (an X-an XI, 1879, 1936). Ramonage des cheminées, marchés (1809-1896). Transports de corps, inhumations et exhumations: procès-verbaux et autorisations (1849-1951). Police des chemins, mesure de salubrité (1850, 1854), plainte des habitants (1850). Sinistres, gel, inondations, incendies (an VIII-1846, 1881-1910, 1936-1938)., An VII-1951; 228 Edepot 92; I1
      CORRESPONDANCE; PROCES-VERBAL
      CONCESSION FUNERAIRE; INCENDIE; INONDATION; POLICE; SINISTRE; TRANSPORT DE CORPS
    - Police générale. Registre de permission de port d'armes (an XI-1811). Registre des passeports (an VI-1847). Naturalisation, décrets de réintégration, correspondance avec la préfecture (1864-1941). Etrangers, option pour la nationalité française (1872), états nominatifs et déclarations de résidence (1888-1893), registre d'immatriculation (1893-1921). Condamnés libérés, surveillance (1863-1883), demande de réhabilitation (1870). Mandats d'arrêt (1871, 1912). Recherche dans l'intérêt des familles (1889-1934). Police des chemins de fer. Procès-verbaux de contravention concernant l'élagage des bois le long des voies (1865)., An VI-1941; 228 Edepot 93; I2
      CORRESPONDANCE; LISTE NOMINATIVE; PROCES-VERBAL
      ETRANGER; NATURALISATION; POLICE
    - Extraits de jugement, tribunal criminel et civil (an VIII-an X). Séparations de biens, de corps et de biens, divorce (an XI, 1850-1931). Listes du jury (1850-1851, 1871-1872, 1939-1940)., An VII-1940; 228 Edepot 94; I3
      LISTE NOMINATIVE
      JURY D'ASSISES; JUSTICE
    - Epizooties, déclarations et arrêtés municipaux et préfectoraux (an VIII-1943). Epidémies, déclaration, fermeture d'école, statistique du choléra (1862-1937). Commission cantonale d'hygiène, révocation pour refus de serment (1852). Etablissements dangereux et incommodes, arrêtés d'autorisation, de suppression pour les séchoirs de cuirs verts (1826-1853, les appareils producteurs de gaz acétylène (1902-1905), les ateliers d'équarrissage (1902-1907, 2 plans). Abattoirs, plainte de particuliers (1879-1881), surveillance et règlement (1894-1907)., 228 Edepot 95; I4
      ARRETE DU MAIRE; ARRETE PREFECTORAL; STATISTIQUE; PLAN
      EPIDEMIE; HYGIENE; INSTALLATION CLASSEE; PROTECTION SANITAIRE DU CHEPTEL
  - ELECTIONS-PERSONNEL COMMUNAL
    - Listes électorales (1848-1852, 1855-1895)., 1848-1895; 228 Edepot 96; K1
      LISTE ELECTORALE
      ELECTEUR
    - Elections municipales (1815-1939), élection du Président de la République (1851, rétablissement de l'Empire (1852), plébiscite (1871), élections cantonales (1853, 1855, 1864), élections au conseil d'arrondissement (1864, 1938): procès-verbaux., 228 Edepot 97; K2
      PROCES-VERBAL D'ELECTION
      ELECTION CANTONALE; ELECTION MUNICIPALE; ELECTION PRESIDENTIELLE
    - Personnel communal. Gardiens de la maison et de la bibliothèque des Bénédictins, requêtes pour toucher leurs gages (1791-an II). Gardes des vignes, nominations (an IX-1828). Pâtres (an X-1902). Gardes-champêtre (an XI-1816, 1850-1942). Marché de l'horloge (an XI-anXII). Traitement de l'organiste (1807). Marché du sonneur (1811). Cantonniers (1858-1938). Gardes-forestier (1866-1923). Fossoyeurs (1867, 1883, 1941). Maires, adjoints et conseillers, décès, démissions, protestation (1879-1929). Listes des maires, gouverneurs, échevins, lieutenants de mairie, adjoints, greffiers et secrétaires de mairie (1752-1946). Médailles et récompenses, attributions (1855-1924)., 228 Edepot 98; K3
      LISTE
      PERSONNEL
  - FINANCES DE LA COMMUNE
    - (9) Vente de produits divers (1810-1867). Droits de place des marchands forains (1879-1906). Legs Gremion pour la fondation d'un don à la jeune fille la plus méritante (1901). Legs Droumot, à charge d'entretenir ses tombes (1905-1947)., 1810-1947; 228 Edepot 99; L1
      DONS-ET-LEGS; FINANCES COMMUNALES
      DROUMOT; GREMION
  - EDIFICES PUBLICS
    - Maisons louées à des particuliers, baux, réparations, aliénation de la ferme de Baslière (2 plans, an III-1933). Construction d'une maison pour le gardien du taureau (1867). Four banal. Règlement de cuisson (1790), projet d'achat du four des Bénédictins (1810). Maison commune. Réparations au logement de l'instituteur, aménagement d'une salle de justice de paix, réparations, pose d'un plancher (1810-1855, 1 plan). Halle. Construction, adjudication des travaux, acquisition de terrains (1813, 1836-1837), reconstruction des murs de soutènement: devis (1840). Caserne de gendarmerie. Réparations: devis, acquisitions de terrains (1837-1919, 1 plan). Baux de bâtiments (1839-1923)., 1790-1933; 228 Edepot 100; M1
      CASERNE; HOTEL DE VILLE
      BASLIERE; FAVERNEY
    - Ecoles. Salle d'asile. Construction: devis, acquisition de terrains, surélévation du mur de clôture, ameublement, projet d'agrandissement: devis (1829-1883, 2 plans). Ecole des filles. Location d'une maison, réparations, acquisition d'une maison (1 plan), vente de l'ancienne école, projet de salle d'école, établissement d'une grille (1807-1894, 1 plan). Ecole des garçons. Reconstruction d'un mur de soutènement, lieux d'aisances, réparations (1840-1904). Ecole de Port-d'Atelier gare. Demande de création, construction, agrandissement (1863, 1908-1911, 1935)., 1807-1935; 228 Edepot 101; M2
      ECOLE
    - Fontaine de la place de la République. Pétition relative à une infiltration de purin (s.d.). Fontaine de la place Dauphine. Réparations, reconstruction: marché, devis, établissement d'une pompe, pose de statue (photo, an IX-1878). Fontaine de la place des Casernes. Construction, acquisition d'une source, établissement d'une conduite d'eau (2 plans), transfert (1827, 1852-1899). Fontaine de la Grande Rue Haute. Rapport sur les prises d'eau, devis des réparations, déplacement, acquisition d'immeubles, reconstruction (1828-1889, 2 plans). Fontaine Tardy. Construction (1 plan), établissement d'une conduite d'eau (1857-1860). Fontaine du Champ de Foire (plan) et de la rue Thielère. Projets d'établissement (1886). Fontaine de Port-d'Atelier-Gare. Projet de construction: devis et correspondance (1879, 1 plan, 1887-1907). Lavoir de la rue du Breuil, projet de construction (1 plan), acquisition de terrain (1855-1864). Lavoir des Côtes, construction d'un escalier d'accès: devis, adjudication des travaux (1936, 1 plan)., An IX-1936; 228 Edepot 102; M3
      PLAN; PHOTOGRAPHIE
      EAU POTABLE; EAU SOUTERRAINE
      BREUIL (rue du); CASERNES (place des); COTES (LES); DAUPHINE (place); FAVERNEY; GRANDE RUE HAUTE; PORT-D'ATELIER GARE; REPUBLIQUE (place de la); TARDY (fontaine); THIELERE (rue)
    - Réparations à l'église et à la maison d'école: devis (1822). Réclamation du curé pour les réparations à la basilique et au presbytère (1931). Eglise. Acquisition de l'église abbatiale (1791), construction d'une sacristie (1810, 1824), pose d'une croix sur le clocher (1824, plan), réparations (an IX-1925, 1 plan), électrification de la sonnerie des cloches (1936, 2 plans), restauration du clocher (1944). Presbytère. Réparations: marché, devis, délibérations (an XII-1811, 1857-1859, 1884), construction d'un bûcher: devis (1838), location, différend avec le curé (1907-1908). Cimetière. Rétablissement de l'ancien, réparations aux murs: devis, agrandissement, acquisition de terrain, devis (1 plan), placement d'une croix au milieu du cimetière: devis (an II-1911). Croix. Réédification d'une croix sur la place publique (1810), érection de la croix dite du Jubilé (1827), construction d'une croix sur le pont (1857)., 1791-1944; 228 Edepot 103; M4
      CIMETIERE; ECOLE; EDIFICE CULTUEL; PRESBYTERE
  - BIENS ET BOIS COMMUNAUX-EAUX-DROITS DIVERS
    - Aliénations de biens (an X, 1813, 1826-1937, plans). Echanges, état, acquisitions (an XIV, 1828-1901, 2 plans). Amodiations (an XIV-1824). Partage des communaux, procès-verbaux et rôles (1793-1806). Droit de parcours, amodiations, arrêtés préfectoraux, extrait de jugement, suppression de vaine-pâture (an VIII-1830, plans). Anticipations, jugement, correspondance avec la préfecture (an X-1830, plans). Litiges concernant la propriété et l'abornement de terrains (1835, 1910). Procès concernant la propriété du pré dit le Breuille (1835, 1 plan)., 1793-1938; 228 Edepot 104; N1
      PLAN; PROCES-VERBAL; ARRETE PREFECTORAL; CORRESPONDANCE
      BAUX RURAUX; BIEN SPOLIE; PATURAGE
      BREUILLE (LE); FAVERNEY
    - Aménagement des bois, entretien, chemin de vidange, fossés d'assainissement, abornement du quart en réserve, repeuplement (1793-1892, 1934, 2 plans). Vente de menus produits forestiers (an X-1830). Rôle de répartition du taillis et de la coupe affouagère (1814-1830). Délits forestiers (1791, 1855, 1871, 1930). Location de la chasse (1809-1928). Incendies causés par les trains (1865-1938). Adhésion à l'association des communes forestières (1932-1938)., 1791-1938; 228 Edepot 105; N2
      PLAN; ROLE
      AMENAGEMENT FORESTIER; BOIS; DROITS D'USAGE FORESTIERS
    - Puits. Construction: devis (1829), suppression, pétition des habitants (1844). Construction de 2 réservoirs d'eau: mémoire et devis (1859-1868, 1879, 2 plans). Source du clos Fleurot, réparations au bassin, servitude au sieur Maillard, captage (1811-1836, 1881-1894). Source des Carlotte, analyse de l'eau, captage, établissement d'une conduite (1898-1900, 1933, 1 plan publicitaire de bornes-fontaines, robinets et vannes (s.d.)). Location de la pêche (1791, 1806-1819). Droits divers. Amodiations des boues (an X-1828), des places à fumier (1813-1863, 1 plan). Adjudication du service du corbillard (1913-1939). Concession au cimetière (10), gratuites pour les victimes civiles (1933). Biens nationaux. Expertise d'un pré, adjudication (1791), acquisition de biens (an VIII). Biens en déshérence (1829, 1938). Reconnaissance et estimations (1790)., 1790-1939; 228 Edepot 106; N3
      EAU POTABLE; EAU SOUTERRAINE; PECHE EN EAU DOUCE
      CARLOTTES (LES); CLOS FLEUROT; FAVERNEY
      MAILLARD
  - VOIRIE-MOYENS DE TRANSPORT-REGIME DES EAUX
    - Voirie urbaine. Construction d'aqueducs: marché (1808, 1856-1859, plans). Pavage dans les rues, réparations (1824-1881). Rigoles pavées, construction (1832-1920, 1 plan) Trottoirs, construction: devis (1888-1889, 1902-1911, plans). Projets de construction d'un égout, d'ouverture d'une rue sur la place du Champ de Foire et de dallage en ciment sur trottoir rue des Glacis (1912-1914). Dénomination des rues (1894-1936). Champ de foire. Etablissement, acquisitions de terrains (1858-1859, 1878). Rapport de l'agent-voyer sur un dépôt de graviers au champ de foire (1910). Rue des Ruaux. Ouverture, pétition des riverains pour des réparations, élargissement (1849-1872, plans). Rue ou quai du Moulin. Rétablissement de l'ancien chemin (1868-1882, 2 plans). Ouverture d'une nouvelle rue (1909-1911, 1 plan). Place Vauban. Réfection du mur de soutènement (1934, 2 plans). Un plan de la rue de l'Official (1811)., 1808-1936; 228 Edepot 107; O1
      VOIE COMMUNALE
      FAVERNEY; GLACIS (rue des); MOULIN (rue ou quai du); OFFICIAL (rue de l'); RUAUX (rue des); VAUBAN (place)
    - Egouts. Plaintes des habitants (1861, 1890, 1912-1919, 1 plan). Distribution d'eau avec bornes-fontaines. Pose de bornes-fontaines à la gendarmerie, achat de terrain, construction d'un réservoir et de canal-égout, réparations à la conduite, projet d'amélioration du service des eaux, analyse bactériologique de l'eau (1846, 1852, 1889-1918, plans). Eclairage public. Pose de réverbères (1856-1857), litige pour non paiement de fournitures d'éclairage (1931). Alignement. Acquisition de terrains, autorisation de voirie, élargissement de rues, arrêtés préfectoraux (an XIII-1912, plans)., An XIII-1931; 228 Edepot 108; O2
      PLAN; ARRETE PREFECTORAL
      DISTRIBUTION ELECTRIQUE; EAU POTABLE; RESEAU DE DISTRIBUTION; VOIE COMMUNALE
    - Petite voirie. Chemin vicinal de Faverney à Fleurey, réparations, litige sur la propriété d'une partie du chemin, rectification, formation d'un nouveau réseau (1814, 1826-1827, 1884, 1903). Chemin rural des Vignes, travaux de terrassement (2 plans), réparations (1851-1889). Chemin de la Maze, délimitation (1881, 1886, 1 plan). Chemin rural n° 2, dit de la Cornée, projet d'élargissement et redressement, acquisition de terrain (1888, 1 plan). Chemin rural n° 7, de Pré à Pré, rectification de la côte de la Corvée (1889-1892, plans). Ouvertures et reconnaissances du chemin rural n° 6, des Lièges (1886-1887, 1 plan), du chemin rural n° 10, la Marcelle (1889, 1 plan), du chemin rural n° 11, du Retombeau (1892, 1 plan), du chemin rural n° 12, du Milieu de Maze (1892, 1 plan), du chemin rural n° 13, des Champs Perreux (1893, 1 plan), du chemin rural n° 15, de Lambessaucy (1898-1899, 1 plan), du chemin rural n° 18, de l'Etang du Haut (1903, 1 plan), du chemin rural n° 19, des Grandes Bouteilles (1904-1905, 1 plan), du chemin rural n° 20, de la Raye (1908, 2 plans), du chemin rural n° 21, au Cabinet (1912)., 1814-1912; 228 Edepot 109; O3
      CHEMIN RURAL
      CABINET (LE); CHAMPS PERREUX (LES); CORNEE (LA); CORVEE (LA); ETANG DU HAUT (L'); FAVERNEY; GRANDES BOUTEILLES (LES); LAMBESSAUCY; LIEGES (LES); MARCELLE (LA); MAZE (LA); MILIEU DE MAZE (LE); PRE A PRE; RAYE (LA); RETOMBEAU (LE); VIGNES (LES)
    - Chemin de moyenne communication n° 9, de Faverney à Conflans, réparations, construction, acquisition de terrain (1808-1884, 3 plans). Chemin de grande communication n° 7, de Breurey à la Haute-Marne, réparations, répartitions des frais de construction et d'entretien, comptes des recettes et des dépenses, alignement dans le village (2 plans), état des contingents, curage des fossés, pose de panneaux de signalisation, construction d'aqueducs et d'une rampe d'accès (1808-1942). Chemin de grande communication n° 14, de Combeaufontaine à Faverney, construction, alignement dans le village, embranchement (1822-1877, 1 plan). Chemin de grande communication, contingent annuel, révision du syndicat des chemins (1828-1883). Chemin de grande communication n° 28, de Luxeuil à Faverney, alignement (1878-1931)., 228 Edepot 110; O4
      CHEMIN RURAL; ROUTE DEPARTEMENTALE
    - Ponts. Péage (1791). Dégradations occasionnées par le meunier (1806). Adjudications des réparations (1809). Constructions sur le canal du moulin (1848), sur la Saône à Baulay (1893-1896). Chemins vicinaux. Etat, tableaux généraux, classement, anticipations, ouverture (an IX-1902, plans). Chemins de défruitement. Ouverture, anticipations, prolongement, délimitation (1816-1927, plans). Prestations, tarifs de conversion en tâches (1810-1942). Ressources, créations (1851-1906). Grande voirie. Route départementale n° 5, de Vesoul à Mirecourt, réparations, élargissement, aqueduc, alignement dans le village (an XII-1890)., 1791-1942; 228 Edepot 111; O5
      CHEMIN RURAL; OUVRAGE D'ART; ROUTE DEPARTEMENTALE
      BAULAY; FAVERNEY; SAÔNE (LA)
    - Chemin de fer de l'Est. Etablissement, déplacement de la voie aux abords de la gare de Port-d'Atelier et projet de construction d'un quai (1 plan), allongement de la voie XIV (plans), ouverture des barrières (1851-1915). Chemin de fer de Nancy à Gray, Etablissement, allongement du raccord direct de Port-d'Atelier (1854-1930, 1 plan). Chemins de fer vicinaux. Etablissement de la ligne Vesoul-Luxeuil, création d'une gare à Faverney (1907-1938)., 1851-1938; 228 Edepot 112; O6
      VOIE FERREE D'INTERET LOCAL; VOIE FERREE D'INTERET NATIONAL
    - Régime des eaux. Curage des fossés et ruisseaux, du canal du moulin, de la rivière la Superbe, la noue rouge: rôles de répartition, arrêtés préfectoraux, plaintes des habitants (plans)., An VIII-1937; 228 Edepot 113; O7
      PLAN; ARRETE PREFECTORAL; ROLE
      COURS D'EAU
      FAVERNEY; SUPERBE (LA)
    - Irrigation, arrêté d'interdiction (an VIII). Moulin du Pont, projet de construction, marché de réparations (an IV-1896, 1 plan). Moulin du Haut, arrêté municipal réglementant les moulins, règlements d'eau (1812-1901). Rivière la Lanterne, inondations, entretien des rives, accident, ouverture d'un passage à batelets (1855-1914). Rivière la Saône, canalisation, établissement d'un quai en bois à Port-d'Atelier (1880-1940). Batelets particuliers, arrêtés d'autorisation (1919-1925). Canal de la Moselle à la Saône, enquête d'utilité publique pour son établissement (1872). Associations syndicales pour l'assainissement de la prairie et des ruisseaux du Frionnet et des Prés (1899), pour l'irrigation de la prairie de la Lanterne et du ruisseau de Menoux (1907)., An IV-1940; 228 Edepot 114; O8
      PLAN; ARRETE DU MAIRE; ARRETE PREFECTORAL
      FAVERNEY; FRIONNET (LE); LANTERNE (LA); MENOUX (LE); PORT D'ATELIER; PRES (LES); SAÔNE (LA)
  - CULTE
    - Dépôt de 2 candélabres à l'église (1908). Fabrique. Installation du marguillier (1809). Don d'une grande pièce en nature de chapelle contigüe à la sacristie (1892). Compte administratif (1899). Comptes de gestion (1899-1900). Budgets (1894-1901). Attribution des biens (1907-1910). Période révolutionnaire. Déclarations de résidence des religieux (1790-1791). Proclamation ministérielle concernant la promesse de fidélité à la Constitution pour les prêtres (an VIII). Déclaration des biens de l'abbaye ((11), 1790). Pétition des officiers municipaux à l'Assemblée Nationale contre le transfert à Vesoul de la Sainte Hostie (1790). Installation du curé Bideaux (an XII)., 1790-1908; 228 Edepot 115; P1
      BUDGET; COMPTE ADMINISTRATIF; COMPTE DE GESTION
      BIDEAUX
  - ASSISTANCE ET PREVOYANCE
    - Secours aux indigents, arrêtés préfectoraux, liste des indigents (12), aliénés et condamnés, marché (1861-1864). Marché pour la fourniture du pain, viande et cercueils pour les indigents (1861-1935). Aliénés, placement (1853-1941). Atelier de charité (1855-1888). Assistance aux vieillards, infirmes et incurables (1877-1942), aux femmes en couches ((13), 1807, 1916-1917). Nomination d'un vaccinateur (1807, 1930-1936). Accidents du travail (1911-1933). Bureau de bienfaisance. Extraits de délibérations (1829-1918). Amodiations (1793-1850). Aliénations d'immeubles (1852-1859). Legs et dons (1813, 1868-1905). Rentes, achat (1887); conversion (1917), don d'une rente à l'association diocésaine de Besançon (1909-1929). Hospice de la Charité. Etat des biens et titres (1805-1830). Installation des soeurs dominicaines (1886). Statistique (1892-1894). Hospice national des Quinze-Vingts, accord d'une pension viagère (1903)., 1793-1942; 228 Edepot 116; Q1
      ARRETE PREFECTORAL; DELIBERATION; STATISTIQUE
      AIDE SOCIALE; DONS-ET-LEGS; PROTECTION SOCIALE
      SOEURS DOMINICAINES (LES)
      Hospice de la Charité; Hospice national des Quinze-Vingts
  - INSTRUCTION PUBLIQUE-SPORTS-TOURISME ET ARTS
    - Commission scolaire, élection de délégués (1882-1935). Bibliothèque scolaire, catalogue des livres (1861-1900). Inventaire du mobilier (1885-1904). Transformation de la classe maternelle en classe enfantine (1887). Règlement pour l'école de garçons (1858). Cours d'adulte (1865, 1869-1870). Attribution de bourses (1875-1879, 1894, 1908). Institutrices, nomination, démission, traitement (1792-1941). Indemnités de résidence (1889-1891). Listes des enfants admis gratuitement (1851-1877). Listes nominatives des enfants de 6 à 13 ans (1867-1889). Extraits du registre d'appel (1885-1906)., 228 Edepot 117; R1
      LISTE NOMINATIVE; INVENTAIRE
      VIE SCOLAIRE
    - Aviation. Journées "baptêmes de l'air" (1936). Cinéma. Arrêté municipal de réglementation (1938). Tourisme. Hôtels refusés à l'homologation (1939). Documents divers. Adjudications d'immeubles entre particuliers, actes notariés (1827-1835, 1911)., 1827-1939; 228 Edepot 118; R2
      ARRETE DU MAIRE
      CINEMA; HOTEL DE TOURISME; TRANSPORT AERIEN